臺灣高雄地方法院刑事判決
111年度審交易字第1028號
公  訴  人  臺灣高雄地方檢察署檢察官
被      告  譚慧超




上列被告因公共危險案件，經檢察官提起公訴（111年度偵字第2
0101號），因被告於準備程序進行中，就被訴事實為有罪之陳述
，經本院告知簡式審判程序之旨，並聽取被告與公訴人之意見後
，裁定依簡式審判程序審理，判決如下：
    主  文
譚慧超犯不能安全駕駛動力交通工具罪，處有期徒刑拾月。
    事  實
一、譚慧超於民國111年7月6日20時許，在高雄市○○區○○○路00號
    店名不詳之卡拉OK店內飲用啤酒後，明知吐氣所含酒精濃度
    達每公升0.25毫克以上者，不得駕駛動力交通工具，竟仍在
    呼氣酒精濃度已逾上開標準之情形下，基於不能安全駕駛動
    力交通工具之犯意，於同日23時45分許，騎乘屬於動力交通
    工具之電動自行車行駛於道路。嗣於同日23時50分許，行經高
    雄市鼓山區鼓山一路與臨海三路口時，因行車未開車燈且有
    行車不穩、蛇行等情事而為警攔查，發現其身有酒味，經警
    於翌（7）日0時許，對其施以呼氣酒精濃度測試，測得其吐
    氣酒精濃度達每公升0.92毫克，始悉上情。
二、案經高雄市政府警察局鼓山分局報告臺灣高雄地方檢察署檢
    察官偵查起訴。
    理  由
一、被告譚慧超所犯係死刑、無期徒刑、最輕本刑為3 年以上有
    期徒刑以外之罪，亦非高等法院管轄第一審之案件，其於本
    院就被訴事實為有罪之陳述，經本院告知簡式審判程序之旨
    ，並聽取當事人之意見後，本院認宜進行簡式審判程序，爰
    依刑事訴訟法第273條之1第1 項規定，裁定改行簡式審判程
    。又本件所引屬於審判外陳述之傳聞證據，依同法第273 條
    之2規定，不受第159條第1項關於傳聞法則規定之限制，依
    法有證據能力，均合先敘明。
二、認定事實所憑之證據及理由
    上開事實，業據被告於警偵詢及本院審理時均坦承不諱（見
    警卷第3-7頁、偵卷第13-15頁，本院卷第39、49頁），並有
    高雄市政府警察局道路交通事故當事人酒精測定紀錄表、財
    團法人台灣商品檢測驗證中心呼氣酒精測試器檢定合格證書
    、現場照片、高雄市政府警察局舉發違反道路交通管理事件
    通知單影本等在卷可稽（見警卷第9、31-35頁），足認被告
    前揭任意性自白與事實相符，堪予採信。綜上，本案事證明
    確，被告上開犯行應堪認定。
三、論罪
(一)核被告所為，係犯刑法第185條之3第1項第1款之不能安全駕
    駛動力交通工具罪。
(二)是否構成累犯及加重之說明:
　  起訴書所犯法條欄固記載「被告對於酒後駕車所致本身、道路
    安全及社會利益產生之風險置於不顧，屢次再犯，本件已為被告
    第8次因酒後駕車為警查獲，且其前次酒駕犯行，業經法院判
    處有期徒刑7月，顯然先前之宣告刑未能對其生儆懲之效，
    請予以從重量刑」等語，惟並未主張被告本件犯行應論以累
    犯，遑論就構成累犯之事實、應加重其刑之事項具體指出證
    明方法，參照最高法院刑事大法庭110年度台上大字第5660
    號裁定意旨，本院亦毋庸依職權調查並為相關之認定，然被
    告前科素行仍依刑法第57條第5款規定於量刑時予以審酌，
    附此敘明。
四、爰以行為人之責任為基礎，審酌邇來酒後肇事導致死傷案件
    頻傳，酒後不應駕車之觀念，已透過教育、宣導及各類媒體
    廣為傳達各界週知多年，立法者為呼應社會對於酒駕行為應
    當重懲之高度共識，近年來屢次修法提高酒駕刑責，且被告
    前已有酒駕犯行嗣經法院判刑確定之紀錄，對於酒後不能駕
    車及酒醉駕車之危險性，應有相當之認識，其竟無視於此，
    在酒測值高達每公升0.92毫克情形下，仍率爾騎乘電動自行
    車行駛於市區道路，不僅漠視自身安危，更罔顧其他用路人
    之生命、身體及財產安全，所為應予非難；惟念及其犯後坦
    承犯行，態度尚可，又本案幸未發生車禍事故肇致他人傷害
    ，暨其於本院自述之教育程度、家庭生活經濟狀況（涉及隱
    私部分，不予揭露，見本院卷第51頁），及其前於96年間起
    至110年間止多次因不能安全駕駛案件，分別經法院論罪科
    刑及執行完畢（最近一次執行完畢係5年以內），有臺灣高
    等法院被告前案紀錄表所示之素行等一切情狀，量處如主文
    所示之刑。
據上論斷，應依刑事訴訟法第273 條之1第1項、284條之1、第29
9條第1項前段，判決如主文。　　
本案經檢察官吳協展提起公訴，檢察官王勢豪到庭執行職務。
中　　華　　民　　國　　111 　年　　12　　月　　8 　　日
                  刑事第五庭    法　官  黃蕙芳
以上正本證明與原本無異。
如不服本判決應於收受送達後20日內向本院提出上訴書狀，並應
敘述具體理由；如未敘述上訴理由者，應於上訴期間屆滿後20日
內向本院補提理由書（均須按他造當事人之人數附繕本）「切勿
逕送上級法院」。
中　　華　　民　　國　　111 　年　　12　　月　　8 　　日
                                書記官  陳惠玲
附錄本案論罪科刑法條：
中華民國刑法第185條之3第1項
駕駛動力交通工具而有下列情形之一者，處3年以下有期徒刑，
得併科30萬元以下罰金：
一、吐氣所含酒精濃度達每公升零點二五毫克或血液中酒精濃度
    達百分之零點零五以上。
二、有前款以外之其他情事足認服用酒類或其他相類之物，致不
    能安全駕駛。
三、服用毒品、麻醉藥品或其他相類之物，致不能安全駕駛。